【裁判字號】    91,訴,7
【裁判日期】    920430
【裁判案由】    毒品危害防制條例
【裁判全文】
臺灣板橋地方法院刑事判決                              九十一年度訴字第七號
    公  訴  人  臺灣板橋地方法院檢察署檢察官
    被      告  丙○○
    指定辯護人  乙○公設辯護人吳天明
右列被告因毒品危害防制條例案件，經檢察官提起公訴（九十年度偵字第一三○七八
號），乙○判決如左：
    主  文
丙○○連續販賣第二級毒品，處有期徒刑捌年陸月。扣案之安非他命陸包 (驗餘共淨
重柒佰零伍點伍柒公克) 沒收銷燬之。
    事  實
一、丙○○曾於民國八十一年間因違反麻醉藥品管理條例案件，經臺灣高等法院判處
    有期徒刑七年確定，刑期自八十一年五月一日起算，指揮書執畢日期為八十七年
    十月二十日，縮刑期滿日期為八十七年十月十四日，而於八十三年十月五日假釋
    出監；其於假釋期間內又因違反麻醉藥品管理條例案件，經乙○以八十五年度易
    緝字第二二○號判決判處有期徒刑十月確定，而其假釋嗣經撤銷，應執行殘刑有
    期徒刑四年五日，刑期自八十六年一月二十九日起算，指揮書執畢日期為九十年
    二月二日，前開應執行之有期徒刑十月刑期自九十年二月三日起算，指揮書執畢
    日期為九十年十一月二十二日；其另因違反藥事法案件，經乙○以八十五年度訴
    字第二四一八號判決判處有期徒刑四月確定，又因違反麻醉藥品管理條例案件，
    經乙○以八十六年度易字第四六一八號判決判處有期徒刑八月確定，其又因違反
    麻醉藥品管理條例案件，經臺灣雲林地方法院以八十七年度訴字第三九六號判決
    判處有期徒刑二年八月確定，上開三罪嗣經臺灣雲林地方法院裁定應執行有期徒
    刑三年六月，刑期自九十年十一月二十三日起算，指揮書執畢日期為九十四年五
    月二十二日，縮刑期滿日期為九十四年二月十一日，於九十年一月十六日假釋出
    監 (不構成累犯) ，假釋期間內猶不知悔改，明知安非他命業經毒品危害防制條
    例列為第二級毒品，不得持有、販賣，竟意圖營利，基於販賣安非他命之概括犯
    意，先後於(一)九十年七月初某日晚上八、九時許，在臺北縣三重市○○○路一三
    二巷三十三號三樓友人甲○○之住處，以新臺幣 (下同) 四千元之價格販賣安非
    他命四公克予甲○○施用，(二)九十年八月一日及同年八月三日，均在三重市○○
    街一五○號二樓友人戊○○之住處，各以一千元、三千元之價格販賣安非他命各
    一公克、三公克予戊○○施用，而連續三次販賣第二級毒品安非他命。嗣於九十
    年八月五日凌晨二時許，因甲○○在三重市○○○路一三二巷三十三號三樓其住
    處為警查獲其持有安非他命吸食器等物，經其向警表示其係向丙○○購買安非他
    命，並以電話聯繫丙○○，表示欲購買二兩安非他命，丙○○乃攜帶二包安非他
    命 (驗餘分別淨重三三‧八五公克、三四‧一○公克) 前往，在三重市○○○路
    一三二巷三十三號前，尚未著手販賣時即為警查獲，並扣得前開二包安非他命。
    嗣丙○○並於當日凌晨四時許，帶同警方前往三重市○○街一五○號二樓戊○○
    住處，起出其於前一日 (同年八月四日) 上午寄放在戊○○住處之三包安非他命
     (驗餘分別淨重二六‧二五公克、三三‧七○公克、三四‧七○公克) ，及戊○○之磅秤一台、分裝袋八十八個。嗣丙○○又於當日上午八時三十分許，帶同帶
    方前往臺北市○○○路一五九巷口，起出先前藏置在該處廢棄沙發椅下之之安非
    他命一大包 (驗餘淨重五四二‧九七公克) 。
二、案經臺北縣政府警察局三重分局報請臺灣板橋地方法院檢察署檢察官偵查起訴。
    理  由
一、訊據被告丙○○矢口否認有何販賣安非他命犯行，辯稱：伊是與甲○○合資向綽
    號「扁董」之人購買安非他命，第一次是甲○○與伊合資五千元，一人各出二千
    五百元，由伊載甲○○共同去買，第二次即為警查獲當天，那天甲○○打電話跟
    伊說要去買一兩安非他命，伊說那麼晚了，伊也要拿一兩，不然明天好了，他說
    他很趕，伊說那麼晚了，「扁董」那邊不曉得是不是方便，他說他要打電話，過
    一會，他說「扁董」那邊他講好了，叫我過去拿，伊就去臺北市○○路一家咖啡
    店向「扁董」買二兩安非他命，伊給「扁董」一萬五千元，一兩一萬五千元，伊
    的部分錢已經拿給「扁董」了，甲○○的部分錢還沒有給「扁董」，甲○○的東
    西還在伊手上，還沒拿給甲○○所以沒有錢給「扁董」，伊要拿過去給甲○○時
    就被警察抓了。又伊有時去戊○○那邊，戊○○沒有安非他命，伊就拿一些安非
    他命給他吸，但沒有收錢，伊知道「扁董」有拿東西寄放在戊○○那裡，伊才帶
    警察去找出來，戊○○不甘願才咬伊的。因為在戊○○那裡沒有找到「扁董」，
    伊才留電話給警察，警察再打電話給「扁董」說如果他不交出東西，一定要把他
    抓到，結果「扁董」把電話掛掉，伊再打電話拜託他，他才答應，把安非他命丟
    在臺北市○○○路路邊，那是在前一天早上一名綽號「阿弟」的人介紹「扁董」
    去臺北市○○○路買的，買了一公斤安非他命，伊有跟「扁董」一起去，但是「
    扁董」自己買的云云。經查：
  (一)被告曾於九十年七月初某日晚上八、九時許，經甲○○以電話聯絡，攜帶安非他
    命前去三重市○○○路一三二巷三十三號三樓甲○○住處，以每公克一千元之價
    格販賣安非他命予甲○○之事實，業據證人甲○○於偵查中及乙○調查時陳述綦
    詳 (見偵查卷第七十、一○四頁、乙○九十一年四月十二日訊問筆錄) ，證人甲○○並稱：第二次是九十年八月五日那天警察叫伊打電話佯裝跟被告買二兩安非
    他命等語 (見偵查卷第七十、一○四頁、乙○九十一年四月十二日訊問筆錄) ，
    則觀諸被告果於當日凌晨攜帶二包安非他命 (驗餘分別淨重三三‧八五公克、三
    四‧一○公克，見卷附之內政部警政署刑事警察局九十一年六月四日刑鑑字第○
    九一○○一一八八四六號鑑驗通知書) 欲前去甲○○住處，而在甲○○住處樓下
    為警查獲等情，足徵證人甲○○稱曾於九十年七月初某日晚上八、九時許在其住
    處向被告購買安非他命乙節，應屬可信。
  (二)被告雖辯稱：伊是與甲○○合資向綽號「扁董」之人購買安非他命，第一次是甲○○與伊合資五千元，一人各出二千五百元，由伊載甲○○共同去買，第二次即
    為警查獲當天，伊去向「扁董」買二兩安非他命後要拿過去給甲○○云云，惟查
    ：
  １、被告曾於九十年八月四日上午，將其所有之三包安非他命 (驗餘分別淨重二六
      ‧二五公克、三三‧七○公克、三四‧七○公克，見卷附之內政部警政署刑事
      警察局九十一年七月九日刑鑑字第○九一○一一八八五五號鑑驗通知書) 寄放
      於三重市○○街一五○號二樓戊○○住處之事實，除據被告於偵查中承明在卷
      外 (見偵查卷第一○六頁) ，並經證人戊○○於警訊、偵查中陳述明確 (見偵
      查卷第二十七、七十二、一○四頁) ，另證人即戊○○之女友楊月鳳於警訊中
      亦同此供述 (見偵查卷第三十六頁) ，則被告既已擁有如此多量之安非他命，
      何需於九十年八月五日凌晨再與甲○○合資購買？是其辯稱當天是因與甲○○
      合資購買二兩安非他命，故而於購得後欲拿給甲○○云云，已難採信。抑且，
      被告於警訊、偵查中就其當天為何攜帶二包安非他命前去甲○○住處之原因，
      或稱「是我朋友綽號阿平叫我拿來還給甲○○」、「之前是阿平向甲○○拿，
      沒有給錢，所以阿平就託我還給甲○○」 (見偵查卷第四十三、七十一頁) ，
      或稱「是我朋友扁董叫我拿給甲○○」 (見偵查卷第一○六頁) ，先後供述不
      一，又均與其在乙○之供述情節不同，當均為捏造之詞，不足採信。況且，被
      告雖謂當天係合資購買云云，惟依其所述情節，竟然甲○○不需先出資，又可
      不必先付款予賣主即得取貨，豈有如此合資購買方式？可見被告於九十年八月
      五日當天，絕非如其所辯：是因與甲○○合資購買二兩安非他命，故而於購得
      後欲拿給甲○○云云。本件應以證人甲○○所稱：那天是警察叫伊打電話佯裝
      跟被告買二兩安非他命等語為可採信。雖九十年八月五日當天經甲○○以電話
      聯絡後，被告攜帶二包安非他命 (驗餘分別淨重三三‧八五公克、三四‧一○
      公克) 欲前去甲○○住處販賣時，在甲○○住處樓下，尚未著手販賣時即為事
      先埋伏在場之員警查獲，但依此情節，確足以佐見證人甲○○稱曾於九十年七
      月初某日在其住處向被告購買安非他命一次等語，乃屬實情。
  ２、何況，被告於偵查中，並未曾陳稱有所謂與甲○○合資五千元向綽號「扁董」
      之人購買安非他命，一人各出二千五百元，由伊載甲○○共同去買之情事，反
      而稱曾於九十年七月初時拿一次小包安非他命給甲○○ (見偵查卷第一○七頁
      ) 。雖被告就此辯稱是替綽號「扁董」之人拿安非他命給甲○○，忘記「扁董
      」有無叫伊向甲○○收錢云云 (見偵查卷第一○七頁) ，但其所辯無非避重就
      輕之詞，本件證人甲○○稱曾於九十年七月初某日在其住處以每公克一千元之
      價格向被告購買安非他命一次等語，衡情應確可採。
  (三)至於證人甲○○嗣於九十一年五月一日乙○訊問時，改口稱：伊是跟被告一起出
    資去臺北市○○○路附近跟「扁董」買安非他命，伊出資二千五百元，被告也是
    出資二千五百元，伊等總共買五千元，由被告出面，伊當時也有見到「扁董」，
    伊在樓下等，被告跟「扁董」上去樓上拿安非他命云云，但其此等所述內容迥異
    於前，顯係因當日庭訊時見被告在場，而故為迴護之詞，要非可取。又，證人甲○○於偵查中經檢察官訊問時，雖第一次稱「我打電話給丙○○以四千元向他購
    買四公克安非他命，當時是他送來我被查獲前開承租處」 (見偵查卷第七十頁)
    ，第二次時稱「第一次在七月初買了五千元，是丙○○自己送來我住處，五千元
    買五公克，我是打電話給他的，請他送過來」 (見偵查卷第一○四頁) ，先後二
    次訊問時所述購買之數量、金額不同；嗣其於乙○九十一年四月十二日訊問時，
    稱「 (問：你有向丙○○買過安非他命？) 有，我向另外一人買，由丙○○拿給
    我的。 (問：另一人是誰？) 好像是他老板，叫什麼名字我不知道，是丙○○讓
    我們認識，他老板說他不方便出面，由丙○○送貨給我‧‧‧。 (問：在八月五
    日之前有買過安非他命？) 有，一次。 (問：什麼時候？) 日期不記得。 (問：
    在何地？) 他拿去我家給我的，我那時租在三重文化北路一三二巷三十三號三樓
    。 (問：當時怎麼買？) 我打電話給郭，問他說他老板那邊還有沒有東西，他說
    有，我問他有沒空可幫我送過來，他說有空，之後他就幫我送過來。 (問：有沒
    有說要買多少錢？) 三千元。 (問：之前檢察官問你時，你說七月初四千元買四
    公克安？) 我記不得那麼多，應該是幾千元，他一千元給我一公克安非他命。 (
    問：時間是否七月初？) 應該是」，公設辯護人因而指證人甲○○前後供述歧異
    。然查，證人甲○○多次稱曾於九十年七月初某日經以電話聯繫被告前來，而在
    其住處以每公克一千元之價格向被告購買安非他命等語，經參酌卷內相關事證，
    足信其稱向被告購買安非他命乙節為實在，業如前述；而證人甲○○於九十年八
    月五日檢察官第一次訊問時稱「我打電話給丙○○以四千元向他購買四公克安非
    他命」一語，當時因距離交易時間較近，依常情其記憶當較清晰，其當時所述購
    買數量、金額應符合實情。事實上，一般人因記憶力有限，隨著案發時間日久，
    每易有記憶模糊，甚至發生誤記情事，故不應僅因證人甲○○嗣後所述購買金額
    略異於前，即全然推翻其證詞之可信性。又，證人甲○○於乙○九十一年四月十
    二日訊問時，雖稱伊向另外一人買，由丙○○拿安非他命給伊，另外一人好像是
    丙○○的老板等語，惟查，證人甲○○於九十年七月初某日購買安非他命時，其
    聯絡之對象為被告丙○○，而攜帶安非他命前去交貨、收錢之人亦為被告，至於
    被告所出售安非他命之來源為何？被告是否另有雇主？當非證人甲○○所能瞭解
    ，縱使其因聽聞被告一面之詞而認被告另有雇主，但其聯絡、交易之對象確是被
    告，乃無庸置疑，故證人甲○○於乙○九十一年四月十二日訊問時證述之內容與
    其先前在偵查中所述並不相左，應不得遽指其證詞為不實。
  (四)又查，被告曾於九十年八月一日及同年八月三日，均在三重市○○街一五○號二
    樓戊○○之住處，各以一千元、三千元之價格販賣安非他命各一公克、三公克予
    戊○○之事實，業據證人戊○○於警訊及檢察官第一次訊問時陳述甚詳 (見偵查
    卷第二十九、七十二頁) 。證人戊○○嗣後雖否認向被告購買安非他命，稱是被
    告於九十年八月初去其住處時無償提供其施用云云，惟查，證人戊○○自述其是
    於九十年七月底時結識被告 (見偵查卷第一○五頁) ，則渠二人當時甫相識數日
    而已，被告怎會無端無償提供安非他命予戊○○施用？衡情應以證人戊○○於警
    訊及檢察官第一次訊問時之陳述較為可採。尤其，九十年八月五日查獲當日上午
    八時三十分許，被告帶同帶方前往臺北市○○○路一五九巷口，起出先前藏置在
    該處廢棄沙發椅下之之安非他命一大包 (驗餘淨重五四二‧九七公克，見卷附之
    內政部警政署刑事警察局九十一年五月二十二日刑鑑字第○九一○一一八八四三
    號鑑驗通知書) ，據被告於警訊及檢察官第一次訊問時均稱：是伊和綽號「扁董
    」之人一起共同合資購買的，以三十三萬元購買一公斤安非他命 (見偵查卷第四
    十三、四十四、七十一頁) ，而經檢察官詢以「購買這麼多安非他命是否要販賣
    ？」，被告亦答稱「確實有這種想法，不過還沒有賣出去」 (見偵查卷第七十一
    頁) ，衡諸被告持有安非他命數量如此之多，益徵證人甲○○、戊○○所稱曾向
    被告購買安非他命等語，確非無稽。
  (五)查毒品安非他命為價值高昂之違禁物，警方查緝甚嚴，被告與證人甲○○、戊○○既非熟識，如非得以從中獲取利潤，豈有甘冒遭查獲之危險屢次販賣毒品安非
    他命予甲○○、戊○○之理？足見被告有藉前開販賣毒品安非他命予甲○○、戊○○之行為牟取利潤，而有營利之意圖甚明。綜上所述，被告所辯均非可取，本
    件事證明確，被告犯行洵堪認定。
二、按安非他命為毒品危害防制條例第二條第二項第二款明定之第二級毒品，核被告
    所為，係犯該條例第四條第二項之販賣第二級毒品罪。其於販賣安非他命前後之
    持有安非他命犯行，為高度之販賣行為所吸收，不另論罪。又其先後三次販賣安
    非他命之犯行，時間緊接，犯罪構成要件相同，顯係基於概括犯意反覆為之，應
    依連續犯規定論以一罪，並依法加重其刑。爰審酌被告違反禁令，多次販賣足以
    導致精神障礙及生命危險之毒品，並參酌被告曾於八十一年間因違反麻醉藥品管
    理條例案件，經臺灣高等法院判處有期徒刑七年確定，刑期自八十一年五月一日
    起算，指揮書執畢日期為八十七年十月二十日，縮刑期滿日期為八十七年十月十
    四日，而於八十三年十月五日假釋出監；其於假釋期間內又因違反麻醉藥品管理
    條例案件，經乙○以八十五年度易緝字第二二○號判決判處有期徒刑十月確定，
    而其假釋嗣經撤銷，應執行殘刑有期徒刑四年五日，刑期自八十六年一月二十九
    日起算，指揮書執畢日期為九十年二月二日，前開應執行之有期徒刑十月刑期自
    九十年二月三日起算，指揮書執畢日期為九十年十一月二十二日；其另因違反藥
    事法案件，經乙○以八十五年度訴字第二四一八號判決判處有期徒刑四月確定，
    又因違反麻醉藥品管理條例案件，經乙○以八十六年度易字第四六一八號判決判
    處有期徒刑八月確定，其又因違反麻醉藥品管理條例案件，經臺灣雲林地方法院
    以八十七年度訴字第三九六號判決判處有期徒刑二年八月確定，上開三罪嗣經臺
    灣雲林地方法院裁定應執行有期徒刑三年六月，刑期自九十年十一月二十三日起
    算，指揮書執畢日期為九十四年五月二十二日，縮刑期滿日期為九十四年二月十
    一日，於九十年一月十六日假釋出監，此有臺灣高等法院檢察署刑案紀錄簡覆表
    一件在卷可按，其於假釋期間內猶一而再犯，並審酌其犯罪之動機、目的、次數
    及犯罪後態度等一切情狀，量處如主文所示之刑。扣案之安非他命六包 (驗餘共
    淨重七○五‧五七公克) ，均應依毒品危害防制條例第十八條第一項前段規定沒
    收銷燬之。另在三重市○○街一五○號二樓戊○○住處查獲之磅秤一台、分裝袋
    八十八個，並非被告所有之物，公訴人聲請併予宣告沒收，自有未當，併此敘明
    。
三、公訴意旨另以：被告於九十年七月二十八日在三重市○○路、正義北路口，以五
    千元之價格販賣五公克之安非他命予丁○○，因認被告此部分亦涉犯毒品危害防
    制條例第四條第二項之販賣第二級毒品罪嫌。查公訴意旨認被告涉犯此部分犯行
    ，係以右開事實業據丁○○於警訊及檢察官初訊時供述綦詳為其主要論據，訊據
    被告堅決否認有販賣安非他命予丁○○之情事，辯稱：伊不認識丁○○等語。經
    查，證人丁○○於警訊時稱「我於九十年七月二十八日晚上在三重市○○路與正
    義北路口以新臺幣五千元向丙○○購買安非他命五公克」 (見偵查卷第十六頁)
    ，其於檢察官第一次訊問時稱「九十年七月初在三重市○○路與正義北路口以五
    千元買五克」 (見偵查卷第七十頁) ，前後二次所稱購買安非他命之時間並不一
    致。況其嗣後又稱：伊不認識丙○○ (見偵查卷第一一三頁、乙○九十一年四月
    十日訊問筆錄) ，則憑證人丁○○於警訊及檢察官第一次訊問時所述，尚不足以
    確信被告曾販賣安非他命予丁○○，故此部分不能證明被告犯罪，然因公訴意旨
    認此部分與前開論處罪刑部分有連續犯之裁判上一罪關係，基於審判不可分原則
    ，爰不另為無罪之諭知，附此敘明。
據上論斷，應依刑事訴訟法第二百九十九條第一項前段，毒品危害防制條例第四條第
二項、第十八條第一項前段，刑法第十一條前段、第五十六條，判決如主文。
本案經檢察官馬凱蕙到庭執行職務。
中      華      民      國    九十二    年      四      月     三十     日
                                  臺灣板橋地方法院刑事第五庭
                                      法  官    戴   嘉   清
右正本證明與原本無異。
如不服本判決，應於判決送達後十日內，向乙○提出上訴狀。
                                      書記官    陳   春   銘
中      華      民      國    九十二    年    五      月      十九    日
附錄本案論罪科刑法條全文：
毒品危害防制條例第四條
製造、運輸、販賣第一級毒品者，處死刑或無期徒刑；處無期徒刑者，得併科新台幣
一千萬元以下罰金。
製造、運輸、販賣第二級毒品者，處無期徒刑或七年以上有期徒刑，得併科新台幣七
百萬元以下罰金。
製造、運輸、販賣第三級毒品者，處五年以上有期徒刑，得併科新台幣五百萬元以下
罰金。
製造、運輸、販賣專供製造或施用毒品之器具者，處一年以上七年以下有期徒刑，得
併科新台幣一百萬元以下罰金。
前四項之未遂犯罰之。


司法院資訊處製作；財團法人民間司法改革基金會備份。
